臺灣臺中地方法院民事裁定　　　　　　100年度司護字第119號
聲　請　人　臺中市政府
法定代理人　胡志強
受　安置人　L600　真實姓.
法定代理人　L600F 真實.
　　　　　　L600M 真實.
上列聲請人聲請保護安置事件，本院裁定如下：
    主  文
受安置人應交由臺中市政府安置於中途學校，並施予貳年之特殊
教育。
聲請程序費用由聲請人負擔。
    理  由
一、按主管機關依兒童及少年性交易防制條例第16條之規定安置
    後，應於2週至1個月內向法院提出觀察輔導報告及建議處遇
    方式，並聲請法院裁定；法院依審理結果，認為該兒童或少
    年有從事性交易者，除有（一）罹患愛滋病者。（二）懷孕
    者。（三）外國籍者。（四）來自大陸地區者。（五）智障
    者。（六）有事實足証較適宜由父母監護者。（七）其他事
    實足証不適合中途學校之特殊教育，且有其他適當之處遇者
    外，法院應裁定將其安置於中途學校施予2年之特殊教育，
    兒童及少年性交易防制條例第17條第1項、第18條第2項分別
    定有明文。
二、本件聲請意旨略以：受安置人L600（為12歲以上未滿18歲之
    少年，依兒童及少年福利法第46條規定『不得揭露足以識別
    兒童及少年身分之資訊』，真實姓名年籍詳卷對照表）於民
    國100年5月12日在yahoo奇摩即時通上與嫌疑人（網路暱稱
    李瑞隆）約定於同年月14日以新台幣（下同）5千元之代價
    進行性交易，受安置人業於100年5月14日14時19分許前往汽
    車旅館交易，並於同日15時50分許完成交易離開汽車旅館，
    但因受安置人無法順利索取交易價金，又受到嫌疑人之恫嚇
    ，心生畏懼，故自行至豐原分局頭家派出所報案，經評估受
    安置人有從事性交易之行為，聲請人爰依兒童及少年性交易
    防制條例第15條第1項之規定，於100年5月14日23時35分許
    將受安置人安置於緊急收容中心，經短期觀察結果，認有保
    護安置之必要，並經鈞院依上開條例第16條第1項規定以100
    年度司護字第89號裁定准予安置於短期收容中心。又經短期
    觀察結果，認受安置人家庭功能有限，且其性觀念有明顯偏
    頗，價值觀嚴重偏差，亟需予以長期輔導匡正，並協助學習
    一技之長，爰聲請裁定將受安置人繼續安置於中途學校，續
    予輔導及協助等語，並提出臺中市私立家扶希望學園觀察輔
    導報告書、臺中市政府性交易防制個案訪視處理建議表、鈞
    院100年度司護字第89號民事裁定影本為證。
三、經查：聲請人主張之事實，業據其提出前開書證為證，復據
    本院依職權調取全戶戶籍資料查詢結果表附卷可參，並調閱
    100年度司護字第89號卷宗經核屬實。而受安置人於本院100
    年6月23日訊問時到庭坦承其於網路聊天室與嫌疑人約定以5
    千元為代價一同前往汽車旅館，並讓嫌疑人抱伊，且一開始
    伊害怕嫌疑人對其做逾矩之行為，在汽車旅館中，嫌疑人除
    有抱伊外，並對伊為猥褻行為，過程中伊有反抗，事後伊向
    嫌疑人索錢未果等情，雖辯稱雙方僅約定嫌疑人可以抱伊，
    不做其他事情云云，惟審酌受安置人事後仍向嫌疑人索取金
    錢，顯見受安置人應有以金錢為對價從事上述行為之合意，
    足認有性交易之行為，受安置人前揭辯稱，要不可採。另臺
    中市政府性交易防制個案家庭訪視處理建議表所示略以：經
    了解案父（即L600F）有酗酒習慣，酒後會對家人施暴，案
    母（即L600M）於96年遭通報為家暴受害者，案大姊也於今
    年2 月被案父打至骨折，案主報警後目前列為臺中市家庭暴
    力及性侵害防治中心之個案，案主與案父關係緊張，對案父
    的感覺介於討厭與恨之間，案父對於案子女功課極為重視，
    若案主課業不佳、不符合案父期待，案父便會罰跪、毆打或
    口頭恐嚇案主，致案主心生畏懼；案父在訪談期間，情緒較
    為激動，不時與社工表示嫌疑人為人渣，若在路上遇到，一
    定要讓對方好看，會找人去揍他等威脅、恐嚇性字眼，案母
    則較為無奈，不知為何案主會發生此事，案母對案子女雖很
    關心，惟案家經濟多為案母負擔，案父有飲酒習慣，酒後情
    緒不穩定，長期對案母造成精神壓力，案母個性較為軟弱，
    對案父之行為多為默默承受；經了解案父母雖很關心案主，
    但因案家子女眾多，案家親職功能有限，且案父管教行為較
    為激烈、不適當，案主清楚了解性交易定義與犯法之事實，
    卻依然為之，足顯案主對於自我保護觀念薄弱、價值觀偏差
    ，且缺乏自我管束之能力，需加以協助修正對於金錢、性及
    身體自我保護等觀念，故評估暫不適合讓案主返家，建議安
    置於中途學校，協助案主接受輔導，導正案主之行為與觀念
    等語。綜上以觀，受安置人雖到庭表示不願被安置於中途學
    校（本院100年6月23日訊問筆錄參照），惟本院審酌受安置
    人對兩性之態度及價值觀不健全，且其年紀尚輕，對是非的
    分辨能力不足，性觀念及自我尊重、自我保護觀念薄弱，而
    其父有酗酒慣行，並有暴力傾向，其母個性軟弱，本身亦為
    受暴被害人，難以有效保護受安置人，足徵受安置人父母之
    親職能力有限，無法有效施以約束，顯見內在及外在環境，
    對現階段之受安置人均不利，為使受安置人獲得長期安定之
    環境，重新學習正確價值、是非觀，是可認前開建議應屬合
    法妥適，爰依兒童及少年性交易防制條例第18條第2項規定
    ，將受安置人安置於中途學校，並施予2年之特殊教育。
四、依非訟事件法第21條第1項前段，裁定如主文。
中    華    民    國   100    年    6     月    28    日
                  家事法庭  司法事務官  蔡伊萍
以上正本係照原本作成。
如對本裁定抗告，須於裁定送達後10日之不變期間內，向本院提
出抗告狀。
中    華    民    國   100    年    6     月    28    日
                                書記官  曾惠雅